# 合同负债是否要剔除增值税

提问人：makubex2020 时间：2020-12-29 09:02:00
新收入准则下，因为转让商品受到的预收款要在合同负债科目核算。合同负债是否要剔除增值税？如果剔除，增值税部分使用“应交税费——应交增值税”的哪个下级科目核算？

回答人：chenyiwei
参考：http://kjs.mof.gov.cn/zt/kjzzss/ ... 0181211_3088436.htm